【裁判字號】    98,上訴,1689
【裁判日期】    980813
【裁判案由】    偽證
【裁判全文】
臺灣高等法院臺中分院刑事判決        98年度上訴字第1689號
上  訴  人
即  被  告  乙○○
上列上訴人因偽證案件，不服臺灣南投地方法院98年度訴字第20
號中華民國98年7月15日第一審判決 （起訴案號：臺灣南投地方
法院檢察署97年度偵字第4938號），提起上訴，本院判決如下：
    主  文
上訴駁回。
    理  由
一、按依刑事訴訟法第三百五十條、第三百六十一條、第三百六
    十二條、第三百六十七條規定，不服地方法院之第一審判決
    而上訴者，須提出上訴書狀，並應敘述具體理由，為上訴必
    備之程式；其所提出之書狀未敘述上訴理由，或僅曾以言詞
    陳述上訴理由者，均應於上訴期間屆滿後二十日內補提理由
    書於第一審法院。第一審法院經形式審查，認逾期未補提上
    訴理由者，應定期間先命補正；逾期未補正者，為上訴不合
    法律上之程式，應以裁定駁回。倘已提出上訴理由，但所提
    非屬具體理由者，則由第二審法院以上訴不合法律上之程式
    ，判決駁回。而所謂具體理由，必係依據卷內既有訴訟資料
    或提出新事證，指摘或表明第一審判決有何採證認事、用法
    或量刑等足以影響判決本旨之不當或違法，而構成應予撤銷
    之具體事由，始克當之（例如：依憑證據法則具體指出所採
    證據何以不具證據能力，或依憑卷證資料，明確指出所為證
    據證明力之判斷如何違背經驗、論理法則）；倘僅泛言原判
    決認定事實錯誤、違背法令、量刑失之過重或輕縱，而未依
    上揭意旨指出具體事由，或形式上雖已指出具體事由，然該
    事由縱使屬實，亦不足以認為原判決有何不當或違法者（例
    如：對不具有調查必要性之證據，法院未依聲請調查亦未說
    明理由，或援用證據不當，但除去該證據仍應為同一事實之
    認定），皆難謂係具體理由，俾與第二審上訴制度旨在請求
    第二審法院撤銷、變更第一審不當或違法之判決，以實現個
    案救濟之立法目的相契合，並節制濫行上訴（最高法院九十
    七年度臺上字第八九二號刑事判決意旨參照）。
二、本件上訴人即被告乙○○向原審法院具狀提出刑事上訴狀，
    詳如附件所示。
三、本院查：
（一）被告乙○○因不服地方法院之第一審判決而向原審法院具
      狀提出刑事上訴狀聲明上訴，依刑事訴訟法第三百六十一
      條第二項條文、立法修正理由及上開最高法院判決意旨，
      被告倘已提出上訴理由，但所提非屬具體理由者，則由第
      二審法院以上訴不合法律上之程式，以判決駁回之。至於
      上訴理由是否具體，係屬第二審法院審查範圍，不在命補
      正之列（參見法院辦理刑事訴訟案件應行注意事項第一百
      六十二點），合先敘明。
（二）經核被告乙○○所提之上訴理由，上訴意旨說明欄02至06
      項所指到庭實行公訴之檢察官於審理時之公訴活動，及交
      互詰問時對證人甲○○、丙○○證述內容所表示之意見，
      本為居於原告地位之檢察官本於刑事訴訟法第二條第一項
      ：「實施刑事訴訟程序之公務員，就該管案件，應於被告
      有利及不利之情形，一律注意」之規定所使然。另所稱整
      個庭訊，法院該庭有關人員似乎已經串供好，他們不是在
      審案，而是在抹黑、製造假象、在逼供云云，為被告乙○○個人主觀之臆測；且審理時審判長適時勸諭被告乙○○
      ，亦係依上開刑事訴訟法第二條第一項規定而為，上訴意
      旨所認亦容有誤解。以上均非屬具體指摘或表明原審判決
      有何採證認事、用法等足以影響判決本旨之不當或違法，
      而構成應予撤銷之具體事由，並非屬所謂之具體理由。而
      原審係綜合證人梁銘亮之證詞、被告乙○○所申請使用之
      行動電話門號0000000000號自民國97年8月10日中午12時5
      7分至97年8月14日晚間11時53分止接收及撥出之雙向通聯
      記錄、0000000000門號97年8月之用戶資料、 被告乙○○
      所不爭執之其曾於97年9月23日， 在臺灣南投地方法院檢
      察署，就該案檢察官偵辦甲○○、丙○○告訴錢素娟、羅
      肇杰傷害等案件作證時證述：「（問：97年8月12日下午7
      點多，你在何處？）我在甲○○家吃飯。（問：那天有無
      發生何爭執？）有。那天我們吃飯，有人按門鈴，丙○○
      去開門，我與甲○○在裡吃飯，後來我聽到有人爭吵很大
      聲，甲○○出去，我躲在旁邊的花圃，看到羅肇杰對丙○○說你在地下室畫線是什麼意思，羅肇杰有揮拳打甲○○
      ，但沒打到。後來又聽到錢素娟罵丙○○不要臉、毒女人
      ，還說你們家沒錢，窮死是你們家的事，把二萬三萬拿來
      。（問：有無肢體上的動作？）錢素娟有推丙○○，推了
      二、三次。（問：丙○○被推後看起來狀況如何？）看起
      來很不舒服，但沒有很明顯。之後進入屋內檢查，我看到
      丙○○有受傷，腳不太能走，手有瘀青」等之證言，並詳
      為論述各項證據之證明力，而認定被告乙○○確有偽證之
      犯行。並就證人陳美玉於偵查中所證被告乙○○於97年8
      月11日上午確曾將門號0000000000號之行動電話交予伊代
      為充電等語，何以不足作為有利於被告乙○○之認定；及
      證人丙○○、甲○○於原審審理時所證顯與事證不符，不
      足憑採；暨被告乙○○之辯解何以不足採信各情，均已詳
      為說明，並無違經驗法則與論理法則之處。上訴意旨說明
      欄07-11項，就此再為形式上之爭執，此部分亦難認原判
      決有何採證認事、用法等足以影響判決本旨之不當或違法
      ，而構成應予撤銷之具體事由。揆諸上開最高法院判決意
      旨，及依「程序優先於實體」之刑事訴訟法原則，被告乙○○本件上訴自不合法定上訴程式，應予駁回，並不經言
      詞辯論為之。
據上論斷，應依刑事訴訟法第三百六十七條前段、第三百七十二
條，判決如主文。
中    華    民    國    98    年    8     月    13    日
              刑事第九庭    審判長法  官  江 德 千
                                  法  官  康 應 龍
                                  法  官  賴 妙 雲
以上正本證明與原本無異。
如不服本判決應於收受送達後10日內向本院提出上訴書狀，其未
敘述上訴之理由者，並得於提起上訴後10日內向本院補提理由書
（均須按他造當事人之人數附繕本）「切勿逕送上級法院」。
                                  書記官  廖 次 芬
中    華    民    國    98    年    8     月    13    日


司法院資訊處製作；財團法人民間司法改革基金會備份。
